Minutes et répertoires du notaire Théodore GIRARDIN, 30 janvier 1781 - 26 novembre 1793 (étude XV)
Archives nationales
Minutes et répertoires du notaire Théodore GIRARDIN (étude XV)
30 janvier 1781 - 26 novembre 1793
MC/ET/XV/939 - MC/ET/XV/2006, MC/RE/XV/12 - MC/RE/XV/14
Etude XV; Girardin, Théodore
Archives nationales de France
Minutes et répertoires: la loi 2008-696 du 15 juillet 2008 relative aux archives a fixé à 75 ans à compter de la date de l'acte, ou à 25 ans à compter de la date du décès de l'intéressé si ce délai est plus bref, le délai de communication des minutes et répertoires des notaires; ce délai est porté à 100 ans à compter de la date de l'acte si le document se rapporte à un mineur (code du Patrimoine, articles L213-2, 4e d et 5e).
Autres documents de l'étude (dossiers de clients, comptabilité...): s'agissant d'archives privées, ces documents sont communicables selon les modalités fixées par le déposant ou le donateur.
Certains documents ne sont pas accessibles en raison de leur mauvais état de conservation.
Versement
Accès aux instruments de recherche de tous les notaires de l’étude XV
Archives de l'étude XV
- Minutes de Théodore GIRARDIN, 1697 - juin 1796; MC/ET/XV/939 - MC/ET/XV/2006
  - Minutes. 1781, janvier - février, janvier - février 1781; MC/ET/XV/939
    Informations complémentaires:
    1781, 1 à 25 janvier: actes passés par-devant Louis-Narcisse Thierrion.
    1781, 30 janvier à 28 février: actes passés par-devant Théodore Girardin.
    Informations concernant le classement:
    Le niveau inférieur de description, quand il existe, correspond aux minutes d'actes. Toutes les minutes ne sont pas forcément décrites une à une. Les descriptions de ces minutes sont plus ou moins détaillées.
  - Minutes. 1781, mars, mars 1781; MC/ET/XV/940
  - Minutes. 1781, avril, avril 1781; MC/ET/XV/941
  - Minutes. 1781, mai, mai 1781; MC/ET/XV/942
  - Minutes. 1781, juin, juin 1781; MC/ET/XV/943
  - Minutes. 1781, juillet, juillet 1781; MC/ET/XV/944
  - Minutes. 1781, août, août 1781; MC/ET/XV/945
  - Minutes. 1781, septembre, septembre 1781; MC/ET/XV/946
  - Minutes. 1781, octobre, octobre 1781; MC/ET/XV/947
  - Minutes. 1781, novembre, novembre 1781; MC/ET/XV/948
  - Minutes. 1781, décembre, décembre 1781; MC/ET/XV/949
    - Traité de charge de maître perruquier par M. Peiron à M. Bourdon., 1er décembre 1781; MC/ET/XV/949
      Mention dans le répertoire du notaire coté:
      MC/RE/XV/12
      Origine de l'information:
      Actes signalés par Thierry Boudignon, 2003-2012 (base de données migrée: voir contexte dans le Plan d’orientation général - Notaires de Paris, guides thématiques du Minutier).
      Date de révision: 2010
      Date de création de la notice: 2006
      traité; Bourdon (M.); Peiron (M.); coiffeur
    - Consentement concernant les fournisseurs du spectacle des élèves de l'Opéra., 14 décembre 1781; MC/ET/XV/949
      ratification
  - Minutes. 1782, janvier, janvier 1782; MC/ET/XV/950
  - Minutes. 1782, février, février 1782; MC/ET/XV/951
  - Minutes. 1782, mars, mars 1782; MC/ET/XV/952
  - Minutes. 1782, avril, avril 1782; MC/ET/XV/953
  - Minutes. 1782, mai, mai 1782; MC/ET/XV/954
  - Minutes. 1782, juin, juin 1782; MC/ET/XV/955
  - Minutes. 1782, juillet, juillet 1782; MC/ET/XV/956
  - Minutes. 1782, août, août 1782; MC/ET/XV/957
  - Minutes. 1782, septembre, septembre 1782; MC/ET/XV/958
  - Minutes. 1782, octobre, octobre 1782; MC/ET/XV/959
  - Minutes. 1782, novembre, novembre 1782; MC/ET/XV/960
  - Minutes. 1782, décembre, décembre 1782; MC/ET/XV/961
  - Minutes. 1783, janvier, janvier 1783; MC/ET/XV/962
  - Minutes. 1783, février, février 1783; MC/ET/XV/963
  - Minutes. 1783, mars, mars 1783; MC/ET/XV/964
  - Minutes. 1783, avril, avril 1783; MC/ET/XV/965
  - Minutes. 1783, mai - 1784, mai, mai 1783 - mai 1784; MC/ET/XV/966
  - Minutes. 1783, juin, juin 1783; MC/ET/XV/967
  - Minutes. 1783, juillet, juillet 1783; MC/ET/XV/968
  - Minutes. 1783, août, août 1783; MC/ET/XV/969
  - Minutes. 1783, septembre, septembre 1783; MC/ET/XV/970
  - Minutes. 1783, octobre, octobre 1783; MC/ET/XV/971
  - Minutes. 1783, novembre, novembre 1783; MC/ET/XV/972/A
    Ancienne(s) cote(s):
    ET/XV/972
  - Minutes. 1783, décembre, décembre 1783; MC/ET/XV/972/B
    ET/XV/972 bis
  - Direction des créanciers de M. Bost et M. Horion. 1783, 18 décembre, 18 décembre 1783; MC/ET/XV/973; registre
    délibération; Bost (M.); Horion (M.)
    - Union des créanciers de la Société Bost et Horion compagnie, 18 décembre 1783; MC/ET/XV/973
      Report des actes analysés à l'occasion de l'établissement des répertoires numériques dits 'états numérique' des liasses et registres de minutes. (base de données migrée: voir contexte dans le Plan d’orientation général - Notaires de Paris, guides thématiques du Minutier).
      Date de révision: 2011
      Date de création de la notice: 2011
  - Minutes. 1784, janvier - 1784, février, janvier 1784 - février 1784; MC/ET/XV/974
  - Minutes. 1784, mars, mars 1784; MC/ET/XV/975
  - Minutes. 1784, avril, avril 1784; MC/ET/XV/976
    - Contrat de mariage entre Claude Ferrand, relieur, rue Saint-Jean-de-Beauvais, fils de Pierre Ferrand, relieur, et Suzanne Marcel, fille d'un joaillier (témoins: Jean-Alexis Ferrand, Pierre Goureau, Nicolas Bruneau, Claude Barbin, tous libraires)., 16 avril 1784; MC/ET/XV/976
      Libraires et métiers du livre, XVIIe-XVIIIe siècles (165 actes), par Claire Béchu, 1986-1996 (fichier papier entièrement dématérialisé; voir contexte dans le Plan d’orientation général - Notaires de Paris, guides thématiques du Minutier).
      Date de création de la notice: 2007
      contrat de mariage; Jean-de-Beauvais (rue); Ferrand, Claude; Ferrand, Pierre; Marcel, Suzanne; imprimeur; orfèvre
  - Minutes. 1784, mai, mai 1784; MC/ET/XV/977
    - AUBLÉ (Jean Paul) Maître brodeur Rue Montorgueil § Mise en apprentissage chez .., 20 septembre 1716; MC/ET/XV/977
      Artisans XVIIIe siècle, par M. Rambaud et C. Grodecki, 1956-1977 ( fichier papier entièrement dématérialisé; voir contexte dans le Plan d’orientation général - Notaires de Paris, guides thématiques du Minutier).
      Date de révision: 2011-2012
      Date de création de la notice: 2010
      contrat d'apprentissage; Aublé, Jean Paul
  - Minutes. 1784, juin, juin 1784; MC/ET/XV/978
  - Minutes. 1784, juillet, juillet 1784; MC/ET/XV/979
  - Minutes. 1784, août, août 1784; MC/ET/XV/980
    - Traite des Nègres en Mozambique. Association pour la Traite des Nègres en Mozambique entre H. A. Dimpfeld, armateur à Trieste, de présent à Paris, et J. J. Corrier de Montieu, écuyer, conservateur secrétaire du roi, Maison, couronne de France et de ses finances, à compte et demi, avec les vaisseaux dudit Dimpfeld, de présent à l'Île de France., 13 août 1784; MC/ET/XV/980
      Étrangers en France, Français à l'étranger et aux colonies, XVIe-XIXe siècle (env. 1.000 actes), par le personnel du Minutier,1950-2000 (fichier papier entièrement dématérialisé; voir contexte dans le Plan d’orientation général - Notaires de Paris, guides thématiques du Minutier).
      Date de création de la notice: 2002
      acte de société; Mozambique; Trieste (Italie); Maurice; Dimpfeld, H.A.; Corrier de Montieu, J.J.; armateur
  - Minutes. 1784, septembre, septembre 1784; MC/ET/XV/981
    - Traite des Nègres en Mozambique. Association Pour La Traite des Nègres En Mozambique entre H. A. Dimpfeld, armateur à Trieste, de présent à Paris, et J. J. Corrier de Montieu, écuyer, conservateur secrétaire du roi Maison couronne de France et de ses finances, à compte et demi, avec les vaisseaux dudit Dimpfeld, de présent à l'Île de France., 24 septembre 1784; MC/ET/XV/981
  - Minutes. 1784, octobre, octobre 1784; MC/ET/XV/982
  - Minutes. 1784, novembre, novembre 1784; MC/ET/XV/983
  - Minutes. 1784, décembre, décembre 1784; MC/ET/XV/984
  - Minutes. 1785, janvier, janvier 1785; MC/ET/XV/985
  - Minutes. 1785, février, février 1785; MC/ET/XV/986
  - Minutes. 1785, mars, mars 1785; MC/ET/XV/987
  - Minutes. 1785, 1er avril - 1785, 14 avril, 1er avril 1785 - 14 avril 1785; MC/ET/XV/988
  - Minutes. 1785, 15 avril - 1785, 30 avril, 15 avril 1785 - 30 avril 1785; MC/ET/XV/989
  - Minutes. 1785, mai, mai 1785; MC/ET/XV/990
  - Minutes. 1785, juin, juin 1785; MC/ET/XV/991
  - Minutes. 1785, juillet, juillet 1785; MC/ET/XV/992
  - Minutes. 1785, août, août 1785; MC/ET/XV/993
  - Minutes. 1785, septembre, septembre 1785; MC/ET/XV/994
  - Minutes. 1785, octobre, octobre 1785; MC/ET/XV/995
  - Minutes. 1785, novembre, novembre 1785; MC/ET/XV/996
  - Minutes. 1785, décembre, décembre 1785; MC/ET/XV/997
  - Minutes. 1786, janvier, janvier 1786; MC/ET/XV/998
  - Minutes. 1786, février, février 1786; MC/ET/XV/999
  - Minutes. 1786, 1er mars - 1786, 13 mars, 1er mars 1786 - 13 mars 1786; MC/ET/XV/1000
  - Minutes. 1786, 14 mars - 1786, 31 mars, 14 mars 1786 - 31 mars 1786; MC/ET/XV/1001
  - Minutes. 1786, avril, avril 1786; MC/ET/XV/1002
  - Minutes. 1786, mai, mai 1786; MC/ET/XV/1003
  - Minutes. 1786, juin, juin 1786; MC/ET/XV/1004
  - Minutes. 1786, juillet, juillet 1786; MC/ET/XV/1005
  - Minutes. 1786, août, août 1786; MC/ET/XV/1006
  - Minutes. 1786, septembre, septembre 1786; MC/ET/XV/1007
  - Minutes. 1786, octobre, octobre 1786; MC/ET/XV/1008
  - Minutes. 1786, novembre, novembre 1786; MC/ET/XV/1009
  - Minutes. 1786, décembre, décembre 1786; MC/ET/XV/1010
  - Minutes. 1787, janvier, janvier 1787; MC/ET/XV/1011
    - Contrat de mariage entre Guillaume TITARD demeurant rue des Recollets faubourg Saint-Laurent, paroisse Saint-Laurent, diocèse de Paris, Fabriquant de colle forte et Françoise Guillou, demeurant Cloître Saint-Jacques de l'Hôpital, paroisse de Saint-Jacques l'Hopital, diocèse de Paris., 7 janvier 1787; MC/ET/XV/1011
      Mariages à Paris en 1787 (3196 actes), par Delphine Dubois, Sandrine Dumas-Lefaure, Catherine Gauthier, 1994 (base de données migrée: voir contexte dans le Plan d’orientation général - Notaires de Paris, guides thématiques du Minutier).
      contrat de mariage; Saint-Jacques-de-l'Hôpital (cloître); Titard, Guillaume; Guillou, Françoise
    - Contrat de mariage entre Jean Omer ROCTON demeurant rue des Morts faubourg Saint-Laurent, paroisse Saint-Laurent, diocèse de Paris, Voiturier par terre et Françoise Marie delettre, demeurant rue des Morts faubourg Saint-Laurent, paroisse de Saint-Laurent, diocèse de Paris, Blanchisseuse de bas de soie., 8 janvier 1787; MC/ET/XV/1011
      contrat de mariage; Rocton, Jean-Omer; Delettre, Françoise-Marie; transporteur de marchandises; teinturier blanchisseur
    - Contrat de mariage entre Jean Louis Augustin PAUCHET demeurant rue de la Poterie aux halles, paroisse Saint-Eustache, diocèse de Paris, Marchand drapier mercier et Elisabeth Jeanne Bouvier, demeurant rue de la Poterie aux halles, paroisse de Saint-Eustache, diocèse de Paris., 11 janvier 1787; MC/ET/XV/1011
      contrat de mariage; Poterie (rue de la); Halles centrales; Pauchet, Jean-Louis-Augustin; Bouvier, Elisabeth-Jeanne
    - Contrat de mariage entre Thomas BIENAIMÉ demeurant rue Bourg l'Abbé, paroisse Saint-Leu Saint-Gilles, diocèse de Paris, Compagnon ferrarier et Cécile Jacquet, demeurant rue Montorgueil, paroisse de Saint-Eustache, diocèse de Paris., 20 janvier 1787; MC/ET/XV/1011
      contrat de mariage; Montorgueil (rue); Bienaimé, Thomas; Jacquet, Cécile
    - Contrat de mariage entre Louis Denis CAUX demeurant rue du Faubourg Saint-Martin, paroisse Saint-Laurent, diocèse de Paris, Toiseur et vérificateur des bâtiments à Paris et Françoise Riton, demeurant rue du Faubourg Saint-Martin, paroisse de Saint-Laurent, diocèse de Paris., 30 janvier 1787; MC/ET/XV/1011
      contrat de mariage; Faubourg-Saint-Martin (rue du); Caux, Louis-Denis; Riton, Françoise
  - Minutes. 1787, février, février 1787; MC/ET/XV/1012
    - Contrat de mariage entre Jean Marie THIEBAUT demeurant rue de la Mortellerie, paroisse Saint-Jean en Grève, diocèse de Paris, Sculpteur et Louise Henriette Tuyau, demeurant rue Saint-Etienne, paroisse de Notre-Dame des Bonnes Nouvelles, diocèse de Paris., 1er février 1787; MC/ET/XV/1012
      contrat de mariage; Mortellerie (rue de la); Saint-Etienne (rue); Thiebaut, Jean-Marie; Tuyau, Louise-Henriette; sculpteur
    - Contrat de mariage entre Jean Baptiste ROUILLET demeurant rue de Monsieur faubourg Saint-Germain, paroisse Saint-sulpice, diocèse de Paris, Garçon sellier et Marie Anne Françoise Lot, demeurant rue Neuve des Capucins, paroisse de Saint-Roch, diocèse de Paris., 12 février 1787; MC/ET/XV/1012
      contrat de mariage; Monsieur (rue); Saint-Germain (faubourg); Neuve-des-Capucins (rue); Rouillet, Jean-Baptiste; Lot, Marie-Anne-Françoise; sellier
    - Contrat de mariage entre Nicolas Henry ROGER demeurant rue Saint-Martin, paroisse Saint-Nicolas des Champs, diocèse de Paris, Peintre de décors et Barbe Morel, demeurant rue de la Verrerie, paroisse de Saint-Jean en Grève, diocèse de Paris., 14 février 1787; MC/ET/XV/1012
      contrat de mariage; Saint-Martin (rue); Saint-Nicolas-des-Champs (paroisse); Verrerie (rue de la); Roger, Nicolas-Henry; Morel, Barbe
    - Contrat de mariage entre Pierre Marie JACCOUX demeurant rue Beauregard, paroisse Notre-Dame des Bonnes Nouvelles, diocèse de Paris, Employé aux Fermes et Marie Georges Elisabeth Renaut, demeurant rue Beauregard, paroisse de Notre-Dame des Bonnes Nouvelles, diocèse de Paris., 14 février 1787; MC/ET/XV/1012
      contrat de mariage; Beauregard (rue); Jaccoux, Pierre-Marie; Renaut, Marie-Georges-Elisabeth
  - Minutes. 1787, mars, mars 1787; MC/ET/XV/1013
  - Minutes. 1787, avril, avril 1787; MC/ET/XV/1014
    - Contrat de mariage entre Thomas Charles LASQUIER demeurant rue Poissonnière, paroisse Notre-Dame des Bonnes Nouvelles, diocèse de Paris, Marchand de vin et Marie Margueritte Charpentier, demeurant rue Poissonnière, paroisse de Notre-Dame des Bonnes Nouvelles, diocèse de Paris., 4 avril 1787; MC/ET/XV/1014
      contrat de mariage; Poissonnière (rue); Lasquier, Thomas-Charles; Charpentier, Marie-Margueritte; commerçant
    - Contrat de mariage entre Pierre Nicolas BENARD demeurant rue du Temple, paroisse Saint-Nicolas des Champs, diocèse de Paris, Entrepreneur des bâtiments du Roi et Adélaïde Jeanne Victoire Hennequin, demeurant rue des Fossés Montmartre, paroisse de Saint-Eustache, diocèse de Paris., 5 avril 1787; MC/ET/XV/1014
      contrat de mariage; Temple (rue du); Fossés-Montmartre (rue des); Benard, Pierre-Nicolas; Hennequin, Adélaïde-Jeanne-Victoire; chef d'entreprise
    - Contrat de mariage entre Henry DELAMANCHE, écuyer, demeurant rue Saint-Denis, paroisse Saint-Laurent, diocèse de Paris, et Marie Anne Gournay, demeurant rue Saint-Denis, paroisse de Saint-Laurent, diocèse de Paris., 21 avril 1787; MC/ET/XV/1014
      contrat de mariage; Saint-Denis (rue); Saint-Laurent (paroisse); Delamanche, Henry,; Gournay, Marie-Anne
    - Contrat de mariage entre Joseph GUIMONT demeurant rue de Bourbon Villeneuve, paroisse Saint-Sauveur, diocèse de Paris, Maître cordonnier et Marie Madelaine Fruvot veuve Guevry, demeurant rue de Bourbon Villeneuve, paroisse de Saint-Sauveur, diocèse de Paris., 24 avril 1787; MC/ET/XV/1014
      contrat de mariage; Guimont, Joseph; Fruvot, Marie-Madelaine; Guevry (veuve); cordonnier
    - Contrat de mariage entre Jean Louis VALLET demeurant hors de Paris, diocèse de Paris, Garçon tapissier et Madelaine Gascon, demeurant rue du Petit Carreau, paroisse de Saint-Eustache, diocèse de Paris., 27 avril 1787; MC/ET/XV/1014
      contrat de mariage; Petits-Carreaux (rue des); Vallet, Jean-Louis; Gascon, Madelaine; tapissier
    - Contrat de mariage entre Pierre Louis LE SAINT demeurant hors de Paris, diocèse de Paris, Cordonnier et Angélique Ambroise Gatellier, demeurant rue de Bourbon Villeneuve, paroisse de Saint-Sauveur, diocèse de Paris., 30 avril 1787; MC/ET/XV/1014
      contrat de mariage; Le Saint, Pierre-Louis; Gatellier, Angélique-Ambroise; cordonnier
  - Minutes. 1787, mai, mai 1787; MC/ET/XV/1015
    - Contrat de mariage entre Jean DULUC demeurant rue de la Verrerie, paroisse Saint-Jean en Grève, diocèse de Paris, Appareilleur en bâtiments et Margueritte Elisabeth Payen, demeurant rue des Deux Portes, paroisse de Saint-Sauveur, diocèse de Paris., 2 mai 1787; MC/ET/XV/1015
      contrat de mariage; Verrerie (rue de la); Deux-Portes (rue des); Duluc, Jean; Payen, Margueritte-Elisabeth
    - Contrat de mariage entre Jean Baptiste Joseph COSTE demeurant rue du Bout du Monde, paroisse Saint-Eustache, diocèse de Paris, Peintre de l'Académie de St Luc et Maedelaine Geneviève Drouart, demeurant rue du Petit Carreau, paroisse de Saint-Eustache, diocèse de Paris., 5 mai 1787; MC/ET/XV/1015
      contrat de mariage; Petits-Carreaux (rue des); Coste, Jean-Baptiste-Joseph; Drouart, Maedelaine-Geneviève
    - Contrat de mariage entre Jean DUVIVIER demeurant rue de Cléry, paroisse Saint-Eustache, diocèse de Paris, Bourgeois de Paris et Toussaine Lucienne Taconnet, demeurant rue de Caumartin, paroisse de La Madelaine en la Ville l'Evêque, diocèse de Paris., 14 mai 1787; MC/ET/XV/1015
      contrat de mariage; Cléry (rue de); Duvivier, Jean; Taconnet, Toussaine-Lucienne
  - Minutes. 1787, juin, juin 1787; MC/ET/XV/1016
    - Contrat de mariage entre Jean Marie FRICK demeurant rue de la Chaussée d'Antin, paroisse La Madelaine en la Ville l'Evêque, diocèse de Paris, Jardinier et Margueritte Genin, demeurant rue Neuve Sainte Catherine, paroisse de Notre-Dame des Bonnes Nouvelles, diocèse de Paris., 8 juin 1787; MC/ET/XV/1016
      contrat de mariage; Chaussée-d'Antin (rue de la); Neuve-Sainte-Catherine (rue); Frick, Jean-Marie; Genin, Margueritte; jardinier
    - Contrat de mariage entre Jean Baptiste PRUDENT demeurant rue de Ménars, paroisse Saint-Roch, diocèse de Paris, Bourgeois de Paris et Marie Edmée Lecuyer, demeurant rue de Bourbon Villeneuve, paroisse de Saint-Sauveur, diocèse de Paris., 11 juin 1787; MC/ET/XV/1016
      contrat de mariage; Ménars (rue); Prudent, Jean-Baptiste; Lecuyer, Marie-Edmée
    - Contrat de mariage entre Guillaume VINCENT demeurant hors de Paris, diocèse de Paris, Employé au bureau du ventilateur et Marie Madelaine Bouquerelle veuve Guenin, demeurant rue Sainte Foy, paroisse de Saint-Laurent, diocèse de Paris., 16 juin 1787; MC/ET/XV/1016
      contrat de mariage; Sainte-Foy (rue); Vincent, Guillaume; Bouquerelle, Marie-Madelaine; Guenin (veuve)
    - Contrat de mariage entre Louis Christophe GARNIER demeurant rue des Fossoyeurs, paroisse Saint-Sulpice, diocèse de Paris, et Jeanne Louise Josèphe Léonard, demeurant rue des Fossoyeurs, paroisse de Saint-Sulpice, diocèse de Paris., 24 juin 1787; MC/ET/XV/1016
      contrat de mariage; Fossoyeurs (rue des); Fossoyeurs (rue des); Garnier, Louis-Christophe; Léonard, Jeanne-Louise-Josèphe
    - Contrat de mariage entre Toussaint Christophe HUSSENOT demeurant rue Sainte Avoye, paroisse Saint-Nicolas des Champs, diocèse de Paris, Bourgeois de Paris et Jeanne Billon, demeurant rue Michel-le-Comte, paroisse de Saint-Nicolas des Champs, diocèse de Paris., 27 juin 1787; MC/ET/XV/1016
      contrat de mariage; Sainte-Avoie (rue); Michel-Le-Comte (rue); Hussenot, Toussaint-Christophe; Billon, Jeanne
  - Minutes. 1787, juillet, juillet 1787; MC/ET/XV/1017
    - Contrat de mariage entre Jean Baptiste de LA COUR demeurant rue de la Lame, paroisse Notre-Dame des Bonnes Nouvelles, diocèse de Paris, Domestique et Louise Bourdon, demeurant rue du Faubourg Saint-Martin, paroisse de Saint-Laurent, diocèse de Paris., 4 juillet 1787; MC/ET/XV/1017
      contrat de mariage; Faubourg-Saint-Martin (rue du); Delacour, Jean-Baptiste; Bourdon, Louise; employé de maison
    - Contrat de mariage entre François Joseph GUIENARD demeurant rue de Lanery, paroisse Saint-Laurent, diocèse de Paris, Marchand de vin et Marie Madelaine Sélir, demeurant rue de Cléry, paroisse de Saint-Eustache, diocèse de Paris., 13 juillet 1787; MC/ET/XV/1017
      contrat de mariage; Cléry (rue de); Guienard, François-Joseph; Sélir, Marie-Madelaine; commerçant
    - Contrat de mariage entre Clément DUSOUCHET demeurant hors de Paris, diocèse de Paris, Marchand épicier et Margueritte Rosalie Dambry, demeurant rue Saint-Denis, paroisse de Saint-Eustache, diocèse de Paris., 15 juillet 1787; MC/ET/XV/1017
      contrat de mariage; Saint-Denis (rue); Dusouchet, Clément; Dambry, Margueritte-Rosalie; commerçant; commerçant
    - Contrat de mariage entre Michel Catherine PRIVÉ demeurant rue Saint-Martin, paroisse Saint-Nicolas des Champs, diocèse de Paris, Bijoutier et Marie Pélagie Pillier veuve Sorro Houet, demeurant rue Neuve Saint-Laurent, paroisse de Saint-Nicolas des Champs, diocèse de Paris., 21 juillet 1787; MC/ET/XV/1017
      contrat de mariage; Saint-Martin (rue); Saint-Nicolas-des-Champs (paroisse); Neuve-Saint-Laurent (rue); Privé, Michel-Catherine; Pillier, Marie-Pélagie; Sorro Houet (veuve); orfèvre
  - Minutes. 1787, août, août 1787; MC/ET/XV/1018
    - Contrat de mariage entre Pierre Henry CHARLES demeurant hors de Paris, diocèse de Rouen, Avocat au Parlement, greffier en chef de la Prévôté et Reine Etiennette Fournier, demeurant rue Poissonnière, paroisse de Saint-Eustache, diocèse de Paris., 5 août 1787; MC/ET/XV/1018
      contrat de mariage; Poissonnière (rue); Charles, Pierre-Henry; Fournier, Reine-Etiennette; avocat au parlement (Ancien Régime)
    - Contrat de mariage entre Jean Pierre LAUCHARD demeurant rue de la Verrerie, paroisse Saint-Jean en Grève, diocèse de Paris, Employé dans l'Administration du Mont de Prêts et Nicole Emile Blondeaux, demeurant rue du Faubourg Saint-Antoine, paroisse de Sainte Margueritte, diocèse de Paris., 23 août 1787; MC/ET/XV/1018
      contrat de mariage; Verrerie (rue de la); Faubourg-Saint-Antoine (rue du); Lauchard, Jean-Pierre; Blondeaux, Nicole-Emile
    - Contrat de mariage entre Louis Guillaume FILDESOYE demeurant rue des Lombards, paroisse Saint-Jacques la Boucherie, diocèse de Paris, Bourgeois de Paris et Adélaïde Jeanne Gely, demeurant rue et Faubourg du Temple, paroisse de Saint-Laurent, diocèse de Paris., 29 août 1787; MC/ET/XV/1018
      contrat de mariage; Lombards (rue des); Fildesoye, Louis-Guillaume; Gely, Adélaïde-Jeanne
  - Minutes. 1787, septembre, septembre 1787; MC/ET/XV/1019
    - Contrat de mariage entre Nicolas Pierre Paul BOULLAY demeurant rue du Faubourg Saint-Martin, paroisse Saint-Laurent, diocèse de Paris, Commis des Finances et Françoise Henriette Maitre, demeurant rue Sainte Margueritte, paroisse de Saint-sulpice, diocèse de Paris., 7 septembre 1787; MC/ET/XV/1019
      contrat de mariage; Faubourg-Saint-Martin (rue du); Sainte-Marguerite (rue); Boullay, Nicolas-Pierre-Paul; Maitre, Françoise-Henriette; commis d'administration (Ancien Régime)
    - Contrat de mariage entre Pierre Jacques BREMARD demeurant rue de Grenelle Saint-Honoré, paroisse Saint-Eustache, diocèse de Paris, Marchand mercier et Adélaïde Bardel, demeurant rue Saint-Honoré, paroisse de Saint-Roch, diocèse de Paris., 10 septembre 1787; MC/ET/XV/1019
      contrat de mariage; Grenelle-Saint-Honoré (rue de); Saint-Honoré (rue); Bremard, Pierre-Jacques; Bardel, Adélaïde; commerçant
    - Contrat de mariage entre Jean Nicolas LARPENTEUR demeurant rue de la Jussienne, paroisse Saint-Eustache, diocèse de Paris, Marchand épicier et Marie Françoise Constance Humbert, demeurant rue Thévenot, paroisse de Saint-Eustache, diocèse de Paris., 25 septembre 1787; MC/ET/XV/1019
      contrat de mariage; Jussienne (rue de la); Thévenot (rue); Larpenteur, Jean-Nicolas; Humbert, Marie-Françoise-Constance; commerçant; commerçant
  - Minutes. 1787, octobre - 1787, novembre, octobre 1787 - novembre 1787; MC/ET/XV/1020
    - Contrat de mariage entre Robert VASNIER demeurant rue Saint-Honoré, paroisse Saint-Eustache, diocèse de Paris, Bourgeois de Paris et Adélaïde Jublot, demeurant rue de Bourbon Villeneuve, paroisse de Saint-Laurent, diocèse de Paris., 13 octobre 1787; MC/ET/XV/1020